臺灣高雄地方法院刑事判決　　　　　　　99年度訴字第1854號
公　訴　人　臺灣高雄地方法院檢察署檢察官
被　　　告　林士堯
指定辯護人　本院公設辯護人陳信凱
上列被告因毒品危害防制條例案件，經檢察官提起公訴（99年度
偵字第35266號），本院判決如下：
    主  文
林士堯犯如附表編號一至二十四所示之罪，各處如附表編號一至
二十四所示之宣告刑。應執行有期徒刑拾年，未扣案如附表編號
一至二十一、二十三所示販毒所得及扣案行動電話壹支（序號：
000000000000000號，內含行動電話門號000
0000000號晶片卡壹張）均沒收，就販毒所得部分，如全
部或一部不能沒收時，以其財產抵償之。
    事  實
一、林士堯明知愷他命係毒品危害防制條例第2 條第2 項第3 款
    所定之第三級毒品，不得非法持有、販賣，竟基於販賣第三
    級毒品愷他命以牟利之犯意，先於不詳時、地，向吳克海、
    吳奕興等2 人分別購得數量不詳之愷他命，隨即以其所有之
    門號0000000000號行動電話作為與購毒者聯繫買賣毒品事宜
    之工具，各於如附表編號一至二十四所示時、地，以如附表
    編號一至二十四所示價格、毒品數量，將愷他命先後販賣予
    如附表編號一至二十四所示之購毒者即許哲蜜、曾翔愷、謝
    濱紘等3 人，而完成毒品買賣交易。嗣經警接獲線報循線追
    查，於民國99年11月24日下午3 時10分許持搜索票前往林士
    堯位於高雄市○○區○○路88巷21號住處進行搜索，當場於
    該處查扣林士堯所持用以聯絡販賣毒品之上開行動電話1 支
    （序號：000000000000000 號；內含門號0000000000號晶片
    卡1 張），並通知購毒者許哲蜜等3 人到案說明後，始悉上
    情。
二、案經內政部警政署航空警察局高雄分局報告臺灣高雄地方法
    院檢察署檢察官偵查起訴。
    理  由
壹、程序方面：
    按被告以外之人於審判外之陳述，雖不符刑事訴訟法第159
    條之1 至第159 條之4 之規定，而經當事人於審判程序同意
    作為證據，法院審酌該言詞陳述或書面陳述作成時之情況，
    認為適當者，亦得為證據；又當事人、代理人或辯護人於法
    院調查證據時，知有第159 條第1 項不得為證據之情形，而
    未於言詞辯論終結前聲明異議者，視為有前項之同意，刑事
    訴訟法第159 條第1 項、第159 條之5 分別定有明文。查本
    判決所引用屬於傳聞證據之部分，均已依法踐行調查證據程
    序，且當事人於審判程序亦同意作為證據，而經本院審酌證
    據資料作成時之情況，並無違法不當及證明力明顯過低之瑕
    疵，亦無依法應排除其證據能力之情形，認以之作為證據應
    屬適當，故自有證據能力。
貳、實體方面：
一、訊據被告林士堯於歷次偵審中對於附表編號一至二十四所示
    販賣第三級毒品愷他命之犯罪事實，均坦承不諱，核與證人
    即購毒者許哲蜜、曾翔愷、謝濱紘等3 人於警詢、偵查中所
    為證述內容，均大致相符（見偵一卷第13至16頁、第25至28
    頁、第34至36頁、第47至53頁、第61至68頁、第73至78頁、
    第164 至167 頁、第181 至184 頁），並有被告所持行動電
    話門號0000000000號與證人許哲蜜所持行動電話門號000000
    0000號、曾翔愷所持行動電話門號0000000000號、謝濱紘所
    持行動電話門號0000000000號聯絡買賣毒品時之通聯調閱查
    詢單暨通訊監察譯文（見偵一卷第4 頁背面、第18至23頁、
    第29至31頁、第38至42頁、第79至82頁、第124 頁、第149
    至150 頁）、購毒者許哲蜜3 人尿液呈現愷他命陽性反應之
    高雄市立凱旋醫院濫用藥物尿液檢驗報告暨尿液編號及姓名
    對照表（見本院卷第59至64頁）及扣案被告所持用上開行動
    電話1 支（序號：000000000000000 號；內含門號00000000
    00號晶片卡1 張）可佐，是以，綜上各情，堪信被告前揭自
    白與事實相符。
二、又毒品危害防制條例所規定之販賣毒品罪，雖未明示「營利
    之意圖」為其犯罪構成要件，然「販賣」一語，在文義解釋
    上當然已寓含有買賤賣貴，而從中取利之意思存在，且從商
    業交易原理與一般社會觀念而言，販賣行為在通常情形下，
    仍係以牟取利益為其活動之主要誘因與目的。另販賣毒品乃
    違法行為，非可公然為之，且有其獨特之販售路線及管道，
    亦無公定之價格，復可任意增減其分裝之數量，而每次買賣
    之價量，亦可能隨時依市場貨源之供需情形、交易雙方之關
    係深淺、資力、對行情之認知、查緝是否嚴緊，及購買者被
    查獲時供述購買對象之可能性風險評估等諸般事由，而異其
    標準，非可一概而論。再者，販賣毒品刑責甚重，政府機關
    又查緝甚嚴，是就有管道來源能取得毒品者而言，如非屬其
    感情深厚無可計較之親朋好友或係圖以交付毒品予他人而欲
    自他方換取非財物及無法以金錢折算之利益者，衡酌常情，
    若無財產上之利益可圖，應無甘冒被查緝法辦重刑之危險。
    況本案被告於本院審理時已明確供稱：我是以每公克約350
    元至500 元不等之價額分別向吳奕興、吳克海等2 人購入愷
    他命，嗣後我再以如附表所示價額分別販售予許哲蜜等人，
    我每次販售毒品均有獲利，獲利金額約為50元至200 元不等
    等語（見本院卷第11至12頁、第54頁），足見被告販賣毒品
    確係有利可圖，據此，堪認被告於上揭時、地買入毒品及於
    附表所示時、地與證人許哲蜜等3 人間就本案之數次交易，
    確係出於營利之買賣目的，本案被告既係基於圖利之意思而
    為販售及買入毒品，被告有販賣毒品犯行，堪認無誤。是本
    件事證明確，被告各於附表所示時、地販賣第三級毒品予許
    哲蜜等3 人之犯行，均堪予認定，應依法論罪科刑。
三、論罪科刑：
(一)、按愷他命係毒品危害防制條例第2 條第2 項第3 款所規範之
    第三級毒品，不得非法持有、販賣。核被告所為如附表編號
    1 至24所示犯行，均係犯毒品危害防制條例第4 條第3 項之
    販賣第三級毒品罪；又被告所犯如附表編號1 至24所示販賣
    第三級毒品犯行，犯意各別，行為互異，應予分論併罰；另
    被告於偵查中及本院審理時均坦承上開歷次販賣第三級毒品
    愷他命以獲利之事實，均應依毒品危害防制條例第17條第2
    項之規定，減輕其刑，至被告於警詢、偵查時雖另供稱其所
    販賣毒品來源分係向吳克海、吳奕興所購得等語（見偵一卷
    第5 至6 頁、第87頁、第188 至190 頁、本院卷第23 頁 背
    面），惟警方於查獲被告上開販賣毒品犯行前，即已經由監
    聽被告所持上開行動電話通訊內容，得悉吳克海、吳奕興涉
    有販賣毒品犯嫌，惟經查察後，迄今尚未查獲該2 人涉有何
    販賣毒品之具體事證等情，有卷附內政部警政署航空警察局
    高雄分局100 年1 月10日航警高分三字第1000000048 號 函
    覆說明及本院辦理刑事案件電話紀錄查詢表可稽（見本院卷
    第26至27頁、第70頁），是以，被告所為前揭供述販賣毒品
    來源一節，與毒品危害防制條例第17條第1 項規定之要件尚
    有未符，自無從依該規定減輕其刑，附此敘明；爰審酌被告
    正值青年，不思上進，僅為圖得一己之私利，無視於國家防
    制毒品危害之禁令，竟販售毒品牟利，衡其販賣毒品次數高
    達24次，不僅將助長毒品氾濫，戕害他人之身心發展，且足
    以使施用者導致精神障礙、性格異常，甚至造成生命危險之
    生理成癮性及心理依賴性，戕害國民身心健康，應受非難，
    惟念及被告無前科犯行，素行尚可，有卷附臺灣高等法院被
    告前案紀錄表可佐（見本院卷第91頁），犯後終能知所悔悟
    而於本院坦承犯行之尚可態度，以及販售毒品次數雖眾，惟
    販售對象僅為3 人，且每次販售毒品數量非鉅，販毒規模有
    限，暨兼衡其智識程度、家庭生活經濟狀況等一切情狀，就
    附表各編號1 至24所示各犯行分別量處如主文所示之刑；又
    按數罪定其應執行刑時，依刑法第51條第5 款規定，固採限
    制加重主義，而受不得逾法定30年最高限制之外部性界限。
    然上揭定其應執行刑，既屬刑法賦予法院自由裁量之事項，
    仍應受比例原則、公平正義原則之規範，謹守法律秩序之理
    念，體察法律之規範目的，使其結果實質正當，而合於裁量
    之內部性界限；是定其應執行刑期時，除應就各別刑罰規範
    之目的、輕重罪間體系之平衡、整體犯罪非難評價、各行為
    彼此間之偶發性、與被告前科之關聯性、各行為所侵害法益
    之專屬性或同一性、數罪對法益侵害之加重效應、罪數所反
    映之被告人格特性與犯罪傾向、社會對特定犯罪例如一再殺
    人或販毒行為處罰之期待等，為綜合判斷外，尤須參酌上開
    實現刑罰公平性，以杜絕僥倖、減少犯罪之立法意旨，為妥
    適之裁量（最高法院97年度台上字第2017號判決意旨參考）
    ，本院審酌被告上開數次犯行對法益侵害之加重效應非鉅，
    並就輕重罪間體系之平衡，及整體犯罪之非難評價等綜合判
    斷，爰定其應執行之刑為有期徒刑10年，以示懲儆。
(二)、末按毒品危害防制條例第19條第1 項有關沒收之規定，係刑
    法第38條第1 項第2 款、第3 款、第3 項之特別規定，採義
    務沒收主義，故供犯該項所列之罪所用或因犯罪所得之財物
    ，如屬於犯人所有，即應沒收，並不以專供犯罪之用為限（
    參見最高法院90年度台非字第59號判決意旨）。查被告各以
    附表編號1 至24所示之對價出售毒品予許哲蜜、曾翔愷及謝
    濱紘等3 人，其中附表編號1 至21及編號23部分業已實際取
    得之販毒所得，核屬被告因犯罪所得之財物，應依毒品危害
    防制條例第19條第1 項規定，分別予以宣告沒收，如全部或
    一部不能沒收時，各以其財產抵償之；至扣案行動電話1 支
    （序號：000000000000000 號；內含門號0000000000號晶片
    卡1 張），為供被告作為販賣上開毒品予許哲蜜等3 人時之
    聯絡用途，係供犯罪所用之物，且依被告所陳為其所有，故
    依上開說明，亦應依毒品危害防制條例第19條第1 項併予宣
    告沒收。
據上論斷，應依刑事訴訟法第299 條第1 項前段，毒品危害防制
條例第4 條第3項、第17條第2 項、第19條第1 項，刑法第11 條
、第51條第5 款，判決如主文。
本案經檢察官鄧藤墩到庭執行職務。
中    華    民    國     100    年    3    月    24   日
                  刑事第十八庭  審判長法  官  黃宗揚
                                      法  官  高瑞聰
                                      法  官  鄭子文
以上正本證明與原本無異。
如不服本判決應於收受判決後10日內向本院提出上訴書狀，並應
敘述具體理由。其未敘述上訴理由者，應於上訴期間屆滿後20日
內向本院補提理由書(均須按他造當事人之人數附繕本)「切勿逕
送上級法院」。
中    華    民    國     100    年    3    月    24   日
                                      書記官  王立山
附錄本案論罪科刑法條：
毒品危害防制條例第4條
製造、運輸、販賣第一級毒品者，處死刑或無期徒刑；處無期徒
刑者，得併科新臺幣 2 千萬元以下罰金。
製造、運輸、販賣第二級毒品者，處無期徒刑或 7 年以上有期
徒刑，得併科新臺幣 1 千萬元以下罰金。
製造、運輸、販賣第三級毒品者，處 5 年以上有期徒刑，得併
科新臺幣 7 百萬元以下罰金。
製造、運輸、販賣第四級毒品者，處 3 年以上 10 年以下有期
徒刑，得併科新臺幣 3 百萬元以下罰金。
製造、運輸、販賣專供製造或施用毒品之器具者，處 1 年以上
7 年以下有期徒刑，得併科新臺幣 1 百萬元以下罰金。
前五項之未遂犯罰之。
附表：
┌──┬────┬──────┬───────┬──────────┬────┬────┬────────┐
│編號│交易對象│交易時間    │交易地點      │      交易方式      │數量    │所得財物│     宣告刑     │
├──┼────┼──────┼───────┼──────────┼────┼────┼────────┤
│ 一 │許哲蜜  │99年9月30日 │高雄市苓雅區武│許哲蜜於99年9 月30日│愷他命  │ 500元  │林士堯販賣第三級│
│    │        │上午10時16分│廟路88巷14號  │上午10時16分許，以「│0.5公克 │        │毒品，處有期徒刑│
│    │        │許至同日中午│              │0000000000」門號，與│        │        │貳年捌月，未扣案│
│    │        │12時22分許  │              │被告所持用之「093133│        │        │販毒所得財物新臺│
│    │        │            │              │0811」門號聯絡，約定│        │        │幣伍佰元及扣案行│
│    │        │            │              │見面事宜後，許哲蜜即│        │        │動電話壹支（序號│
│    │        │            │              │騎乘機車前往交易地點│        │        │：0000000│
│    │        │            │              │，許哲蜜於同日中午12│        │        │00000000│
│    │        │            │              │時22分許到達交易地點│        │        │號，內含行動電話│
│    │        │            │              │後，被告旋即當面以夾│        │        │門號○九三一三三│
│    │        │            │              │鍊袋包裝之愷他命0.5 │        │        │○八一一號晶片卡│
│    │        │            │              │公克交付予許哲蜜，許│        │        │壹張）均沒收，就│
│    │        │            │              │哲蜜當場交付現金500 │        │        │販毒所得部分，如│
│    │        │            │              │元。                │        │        │全部或一部不能沒│
│    │        │            │              │                    │        │        │收時，以其財產抵│
│    │        │            │              │                    │        │        │償之。          │
├──┼────┼──────┼───────┼──────────┼────┼────┼────────┤
│ 二 │許哲蜜  │99年10月1日 │高雄市○○路、│許哲蜜於99年10月1日 │愷他命  │500元   │林士堯販賣第三級│
│    │        │上午11時15分│修文街附近之辦│上午11時15分許，以「│0.5公克 │        │毒品，處有期徒刑│
│    │        │許至同日下午│公大樓16樓    │0000000000」門號，與│        │        │貳年捌月，未扣案│
│    │        │1時30分許   │              │被告所持用之「093133│        │        │販毒所得財物新臺│
│    │        │            │              │0811」門號聯絡，約定│        │        │幣伍佰元及扣案行│
│    │        │            │              │見面事宜後，被告由真│        │        │動電話壹支（序號│
│    │        │            │              │實姓名年籍不詳之友人│        │        │：0000000│
│    │        │            │              │騎乘機車搭載前往交易│        │        │00000000│
│    │        │            │              │地點，並於同日下午1 │        │        │號，內含行動電話│
│    │        │            │              │時30分許到達交易地點│        │        │門號○九三一三三│
│    │        │            │              │後，旋即當面以夾鍊袋│        │        │○八一一號晶片卡│
│    │        │            │              │包裝之愷他命0.5 公克│        │        │壹張）均沒收，就│
│    │        │            │              │交付予許哲蜜，許哲蜜│        │        │販毒所得部分，如│
│    │        │            │              │亦當場交付現金500 元│        │        │全部或一部不能沒│
│    │        │            │              │。                  │        │        │收時，以其財產抵│
│    │        │            │              │                    │        │        │償之。          │
├──┼────┼──────┼───────┼──────────┼────┼────┼────────┤
│ 三 │許哲蜜  │99年10月2日 │高雄市○○路上│許哲蜜於99年10月2日 │愷他命  │500元   │林士堯販賣第三級│
│    │        │上午10時3分 │「A＋1」店附近│上午10時3 分許，以「│0.5公克 │        │毒品，處有期徒刑│
│    │        │許至同日上午│              │0000000000」門號，與│        │        │貳年捌月，未扣案│
│    │        │11時45分許  │              │被告所持用之「093133│        │        │販毒所得財物新臺│
│    │        │            │              │0811」門號聯絡，約定│        │        │幣伍佰元及扣案行│
│    │        │            │              │見面事宜後，被告與許│        │        │動電話壹支（序號│
│    │        │            │              │哲蜜均騎乘機車前往交│        │        │：0000000│
│    │        │            │              │易地點，並於同日上午│        │        │00000000│
│    │        │            │              │11時45分許到達交易地│        │        │號，內含行動電話│
│    │        │            │              │點後，被告旋即當面以│        │        │門號○九三一三三│
│    │        │            │              │夾鍊袋包裝之愷他命  │        │        │○八一一號晶片卡│
│    │        │            │              │0.5 公克交付予許哲蜜│        │        │壹張）均沒收，就│
│    │        │            │              │，許哲蜜亦當場交付現│        │        │販毒所得部分，如│
│    │        │            │              │金500 元。          │        │        │全部或一部不能沒│
│    │        │            │              │                    │        │        │收時，以其財產抵│
│    │        │            │              │                    │        │        │償之。          │
├──┼────┼──────┼───────┼──────────┼────┼────┼────────┤
│ 四 │許哲蜜  │99年10月4日 │證人許哲蜜位於│許哲蜜於99年10月4日 │愷他命  │500元   │林士堯販賣第三級│
│    │        │下午3時19分 │高雄市左營區文│下午3 時19分許，以「│0.5公克 │        │毒品，處有期徒刑│
│    │        │許至同日下午│強路316號居處 │0000000000」門號，與│        │        │貳年捌月，未扣案│
│    │        │4時44分許   │附近之巷子口  │被告所持用之「093133│        │        │販毒所得財物新臺│
│    │        │            │              │0811」門號聯絡，約定│        │        │幣伍佰元及扣案行│
│    │        │            │              │見面事宜後，被告與許│        │        │動電話壹支（序號│
│    │        │            │              │哲蜜均騎乘機車前往交│        │        │：0000000│
│    │        │            │              │易地點，並於同日下午│        │        │00000000│
│    │        │            │              │4 時44分許到達交易地│        │        │號，內含行動電話│
│    │        │            │              │點後，被告旋即當面以│        │        │門號○九三一三三│
│    │        │            │              │夾鍊袋包裝之愷他命0.│        │        │○八一一號晶片卡│
│    │        │            │              │5 公克交付予許哲蜜，│        │        │壹張）均沒收，就│
│    │        │            │              │許哲蜜則當場交付現金│        │        │販毒所得部分，如│
│    │        │            │              │500 元。            │        │        │全部或一部不能沒│
│    │        │            │              │                    │        │        │收時，以其財產抵│
│    │        │            │              │                    │        │        │償之。          │
├──┼────┼──────┼───────┼──────────┼────┼────┼────────┤
│ 五 │許哲蜜  │99年10月5日 │高雄市○○路、│許哲蜜於99年10月5日 │愷他命  │500元   │林士堯販賣第三級│
│    │        │上午9時49分 │修文街附近之辦│上午9 時49分許，以「│0.5公克 │        │毒品，處有期徒刑│
│    │        │許至同日上午│公大樓16樓    │0000000000」門號，與│        │        │貳年捌月，未扣案│
│    │        │10時11分許  │              │被告所持用之「093133│        │        │販毒所得財物新臺│
│    │        │            │              │0811」門號聯絡，約定│        │        │幣伍佰元及扣案行│
│    │        │            │              │見面事宜後，被告騎乘│        │        │動電話壹支（序號│
│    │        │            │              │機車前往交易地點，並│        │        │：0000000│
│    │        │            │              │於同日上午10時11分許│        │        │00000000│
│    │        │            │              │到達交易地點後，旋即│        │        │號，內含行動電話│
│    │        │            │              │當面以夾鍊袋包裝之愷│        │        │門號○九三一三三│
│    │        │            │              │他命0.5 公克交付予許│        │        │○八一一號晶片卡│
│    │        │            │              │哲蜜，許哲蜜當場交付│        │        │壹張）均沒收，就│
│    │        │            │              │現金500 元。        │        │        │販毒所得部分，如│
│    │        │            │              │                    │        │        │全部或一部不能沒│
│    │        │            │              │                    │        │        │收時，以其財產抵│
│    │        │            │              │                    │        │        │償之。          │
├──┼────┼──────┼───────┼──────────┼────┼────┼────────┤
│ 六 │許哲蜜  │99年10月11日│高雄市○○路、│被告於99年10月11日下│愷他命  │500元   │林士堯販賣第三級│
│    │        │下午1時26分 │修文街附近之辦│午1時26分許，以其所 │0.5公克 │        │毒品，處有期徒刑│
│    │        │許          │公大樓16樓    │持用之「0000000000」│        │        │貳年捌月，未扣案│
│    │        │            │              │門號，與許哲蜜所持用│        │        │販毒所得財物新臺│
│    │        │            │              │之「0000000000」門號│        │        │幣伍佰元及扣案行│
│    │        │            │              │聯絡，表示其在許哲蜜│        │        │動電話壹支（序號│
│    │        │            │              │上班辦公大樓樓下，其│        │        │：0000000│
│    │        │            │              │等約定見面事宜後，被│        │        │00000000│
│    │        │            │              │告隨即前往交易地點，│        │        │號，內含行動電話│
│    │        │            │              │並當面以夾鍊袋包裝之│        │        │門號○九三一三三│
│    │        │            │              │愷他命0.5 公克交付予│        │        │○八一一號晶片卡│
│    │        │            │              │許哲蜜，許哲蜜亦當場│        │        │壹張）均沒收，就│
│    │        │            │              │交付現金500 元。    │        │        │販毒所得部分，如│
│    │        │            │              │                    │        │        │全部或一部不能沒│
│    │        │            │              │                    │        │        │收時，以其財產抵│
│    │        │            │              │                    │        │        │償之。          │
├──┼────┼──────┼───────┼──────────┼────┼────┼────────┤
│ 七 │許哲蜜  │99年10月14日│高雄市○○路、│許哲蜜於99年10月14日│愷他命  │500元   │林士堯販賣第三級│
│    │        │上午9時46分 │修文街附近之辦│上午9 時46分許，以「│0.5公克 │        │毒品，處有期徒刑│
│    │        │許至同日上午│公大樓16樓    │0000000000」門號，與│        │        │貳年捌月，未扣案│
│    │        │10時9分許   │              │被告所持用之「093133│        │        │販毒所得財物新臺│
│    │        │            │              │0811」門號聯絡，約定│        │        │幣伍佰元及扣案行│
│    │        │            │              │見面事宜後，被告騎乘│        │        │動電話壹支（序號│
│    │        │            │              │機車前往交易地點，並│        │        │：0000000│
│    │        │            │              │於同日上午10時9 分許│        │        │00000000│
│    │        │            │              │到達交易地點後，旋即│        │        │號，內含行動電話│
│    │        │            │              │當面以夾鍊袋包裝之愷│        │        │門號○九三一三三│
│    │        │            │              │他命0.5 公克交付予許│        │        │○八一一號晶片卡│
│    │        │            │              │哲蜜，許哲蜜當場交付│        │        │壹張）均沒收，就│
│    │        │            │              │現金500 元。        │        │        │販毒所得部分，如│
│    │        │            │              │                    │        │        │全部或一部不能沒│
│    │        │            │              │                    │        │        │收時，以其財產抵│
│    │        │            │              │                    │        │        │償之。          │
├──┼────┼──────┼───────┼──────────┼────┼────┼────────┤
│ 八 │許哲蜜  │99年10月15日│高雄市○○路、│許哲蜜於99年10月15日│愷他命  │500元   │林士堯販賣第三級│
│    │        │下午3時29分 │修文街附近之辦│下午3 時29分許，以「│0.5公克 │        │毒品，處有期徒刑│
│    │        │許至同日下午│公大樓16樓    │0000000000」門號，與│        │        │貳年捌月，未扣案│
│    │        │3時50分許   │              │被告所持用之「093133│        │        │販毒所得財物新臺│
│    │        │            │              │0811」門號聯絡，約定│        │        │幣伍佰元及扣案行│
│    │        │            │              │見面事宜後，被告騎乘│        │        │動電話壹支（序號│
│    │        │            │              │機車前往交易地點，並│        │        │：0000000│
│    │        │            │              │於同日下午3 時50分許│        │        │00000000│
│    │        │            │              │到達交易地點後，旋即│        │        │號，內含行動電話│
│    │        │            │              │當面以夾鍊袋包裝之愷│        │        │門號○九三一三三│
│    │        │            │              │他命0.5 公克交付予許│        │        │○八一一號晶片卡│
│    │        │            │              │哲蜜，許哲蜜當場交付│        │        │壹張）均沒收，就│
│    │        │            │              │現金500 元。        │        │        │販毒所得部分，如│
│    │        │            │              │                    │        │        │全部或一部不能沒│
│    │        │            │              │                    │        │        │收時，以其財產抵│
│    │        │            │              │                    │        │        │償之。          │
├──┼────┼──────┼───────┼──────────┼────┼────┼────────┤
│ 九 │許哲蜜  │99年10月21日│高雄市○○路、│許哲蜜於99年10月21日│愷他命  │500元   │林士堯販賣第三級│
│    │        │上午9時22分 │修文街附近之辦│上午9 時22分許，以「│0.5公克 │        │毒品，處有期徒刑│
│    │        │許          │公大樓16樓    │0000000000」門號，與│        │        │貳年捌月，未扣案│
│    │        │            │              │被告所持用之「093133│        │        │販毒所得財物新臺│
│    │        │            │              │0811」門號聯絡，約定│        │        │幣伍佰元及扣案行│
│    │        │            │              │見面事宜後，被告騎乘│        │        │動電話壹支（序號│
│    │        │            │              │機車前往交易地點，並│        │        │：0000000│
│    │        │            │              │於到達交易地點後，當│        │        │00000000│
│    │        │            │              │面以夾鍊袋包裝之愷他│        │        │號，內含行動電話│
│    │        │            │              │命0.5 公克交付予許哲│        │        │門號○九三一三三│
│    │        │            │              │蜜，許哲蜜亦當場交付│        │        │○八一一號晶片卡│
│    │        │            │              │現金500 元。        │        │        │壹張）均沒收，就│
│    │        │            │              │                    │        │        │販毒所得部分，如│
│    │        │            │              │                    │        │        │全部或一部不能沒│
│    │        │            │              │                    │        │        │收時，以其財產抵│
│    │        │            │              │                    │        │        │償之。          │
├──┼────┼──────┼───────┼──────────┼────┼────┼────────┤
│ 十 │許哲蜜  │99年11月5日 │高雄市○○路、│許哲蜜於99年11月5日 │愷他命  │500元   │林士堯販賣第三級│
│    │        │下午1時12分 │崇德路上「大魯│下午1 時12分許，以「│0.5公克 │        │毒品，處有期徒刑│
│    │        │許至同日下午│閣棒球打擊場」│0000000000」門號，與│        │        │貳年捌月，未扣案│
│    │        │1時59分許   │附近          │被告所持用之「093133│        │        │販毒所得財物新臺│
│    │        │            │              │0811」門號聯絡，約定│        │        │幣伍佰元及扣案行│
│    │        │            │              │見面事宜後，被告與許│        │        │動電話壹支（序號│
│    │        │            │              │哲蜜均騎乘機車前往交│        │        │：0000000│
│    │        │            │              │易地點，並於同日下午│        │        │00000000│
│    │        │            │              │1 時59分許到達交易地│        │        │號，內含行動電話│
│    │        │            │              │點後，被告旋即當面以│        │        │門號○九三一三三│
│    │        │            │              │夾鍊袋包裝之愷他命0.│        │        │○八一一號晶片卡│
│    │        │            │              │5 公克交付予許哲蜜，│        │        │壹張）均沒收，就│
│    │        │            │              │許哲蜜則當場交付現金│        │        │販毒所得部分，如│
│    │        │            │              │500 元。            │        │        │全部或一部不能沒│
│    │        │            │              │                    │        │        │收時，以其財產抵│
│    │        │            │              │                    │        │        │償之。          │
├──┼────┼──────┼───────┼──────────┼────┼────┼────────┤
│十一│許哲蜜  │99年11月12日│高雄市○○路、│許哲蜜於99年11月12日│愷他命  │1,000元 │林士堯販賣第三級│
│    │        │中午12時30分│崇德路上「大魯│中午12時30分許，以「│1.0公克 │        │毒品，處有期徒刑│
│    │        │許至同日下午│閣棒球打擊場」│0000000000」門號，與│        │        │貳年玖月，未扣案│
│    │        │1時30分許   │附近          │被告所持用之「093133│        │        │販毒所得財物新臺│
│    │        │            │              │0811」門號聯絡，約定│        │        │幣壹仟元及扣案行│
│    │        │            │              │見面事宜後，被告與許│        │        │動電話壹支（序號│
│    │        │            │              │哲蜜均騎乘機車前往交│        │        │：0000000│
│    │        │            │              │易地點，並於同日下午│        │        │00000000│
│    │        │            │              │1 時30分許到達交易地│        │        │號，內含行動電話│
│    │        │            │              │點後，被告旋即當面以│        │        │門號○九三一三三│
│    │        │            │              │夾鍊袋包裝之愷他命1.│        │        │○八一一號晶片卡│
│    │        │            │              │0 公克（起訴書誤植為│        │        │壹張）均沒收，就│
│    │        │            │              │愷他命0.5 公克）交付│        │        │販毒所得部分，如│
│    │        │            │              │予許哲蜜，許哲蜜亦當│        │        │全部或一部不能沒│
│    │        │            │              │場交付現金1,000 元（│        │        │收時，以其財產抵│
│    │        │            │              │起訴書誤植為現金500 │        │        │償之。          │
│    │        │            │              │元）。              │        │        │                │
├──┼────┼──────┼───────┼──────────┼────┼────┼────────┤
│十二│曾翔愷  │99年10月1日 │高雄市苓雅區建│曾翔愷於99年10月1日 │愷他命  │500元   │林士堯販賣第三級│
│    │        │下午2時48分 │國一路、大順路│下午2 時48分許，以「│0.7公克 │        │毒品，處有期徒刑│
│    │        │許至同日下午│附近之「燦坤」│0000000000」門號，與│        │        │貳年捌月，未扣案│
│    │        │5時9分許    │店門口        │被告所持用之「093133│        │        │販毒所得財物新臺│
│    │        │            │              │0811」門號聯絡，約定│        │        │幣伍佰元及扣案行│
│    │        │            │              │見面事宜後，曾翔愷騎│        │        │動電話壹支（序號│
│    │        │            │              │乘機車前往交易地點，│        │        │：0000000│
│    │        │            │              │並於同日下午5 時9分 │        │        │00000000│
│    │        │            │              │許到達交易地點後，被│        │        │號，內含行動電話│
│    │        │            │              │告旋即當面以夾鍊袋包│        │        │門號○九三一三三│
│    │        │            │              │裝之愷他命0.7 公克交│        │        │○八一一號晶片卡│
│    │        │            │              │付予曾翔愷，曾翔愷當│        │        │壹張）均沒收，就│
│    │        │            │              │場交付現金500 元。  │        │        │販毒所得部分，如│
│    │        │            │              │                    │        │        │全部或一部不能沒│
│    │        │            │              │                    │        │        │收時，以其財產抵│
│    │        │            │              │                    │        │        │償之。          │
├──┼────┼──────┼───────┼──────────┼────┼────┼────────┤
│十三│曾翔愷  │99年10月2日 │高雄市苓雅區武│曾翔愷於99年10月2日 │愷他命  │500元   │林士堯販賣第三級│
│    │        │晚間10時17分│廟路88巷14號  │晚間10時17分許，以「│0.7公克 │        │毒品，處有期徒刑│
│    │        │許至同日晚間│              │0000000000」門號，與│        │        │貳年捌月，未扣案│
│    │        │10時34分許  │              │被告所持用之「093133│        │        │販毒所得財物新臺│
│    │        │            │              │0811」門號聯絡，約定│        │        │幣伍佰元及扣案行│
│    │        │            │              │見面事宜後，曾翔愷騎│        │        │動電話壹支（序號│
│    │        │            │              │乘機車前往交易地點，│        │        │：0000000│
│    │        │            │              │並於同日晚間10時34分│        │        │00000000│
│    │        │            │              │許到達交易地點後，被│        │        │號，內含行動電話│
│    │        │            │              │告旋即當面以夾鍊袋包│        │        │門號○九三一三三│
│    │        │            │              │裝之愷他命0.7 公克交│        │        │○八一一號晶片卡│
│    │        │            │              │付予曾翔愷，曾翔愷當│        │        │壹張）均沒收，就│
│    │        │            │              │場交付現金500 元。  │        │        │販毒所得部分，如│
│    │        │            │              │                    │        │        │全部或一部不能沒│
│    │        │            │              │                    │        │        │收時，以其財產抵│
│    │        │            │              │                    │        │        │償之。          │
├──┼────┼──────┼───────┼──────────┼────┼────┼────────┤
│十四│曾翔愷  │99年10月6日 │高雄市苓雅區武│曾翔愷於99年10月6日 │愷他命  │500元   │林士堯販賣第三級│
│    │        │晚間7時23分 │廟路88巷14號  │晚間7 時23分許，以「│0.5公克 │        │毒品，處有期徒刑│
│    │        │許至同日晚間│              │0000000000」門號，與│        │        │貳年捌月，未扣案│
│    │        │7時38分許   │              │被告所持用之「093133│        │        │販毒所得財物新臺│
│    │        │            │              │0811」門號聯絡，約定│        │        │幣伍佰元及扣案行│
│    │        │            │              │見面事宜後，曾翔愷騎│        │        │動電話壹支（序號│
│    │        │            │              │乘機車前往交易地點，│        │        │：0000000│
│    │        │            │              │並於同日晚間7 時38分│        │        │00000000│
│    │        │            │              │許到達交易地點後，被│        │        │號，內含行動電話│
│    │        │            │              │告旋即當面以夾鍊袋包│        │        │門號○九三一三三│
│    │        │            │              │裝之愷他命0.5 公克交│        │        │○八一一號晶片卡│
│    │        │            │              │付予曾翔愷，曾翔愷亦│        │        │壹張）均沒收，就│
│    │        │            │              │當場交付現金500 元。│        │        │販毒所得部分，如│
│    │        │            │              │                    │        │        │全部或一部不能沒│
│    │        │            │              │                    │        │        │收時，以其財產抵│
│    │        │            │              │                    │        │        │償之。          │
├──┼────┼──────┼───────┼──────────┼────┼────┼────────┤
│十五│曾翔愷  │99年10月12日│高雄市○○○路│被告於99年10月12日上│愷他命  │450元   │林士堯販賣第三級│
│    │        │上午10時許至│、裕國街附近之│午10時許，以其所持用│0.5公克 │        │毒品，處有期徒刑│
│    │        │同日上午11時│富祥中古車行門│之「0000000000」門號│        │        │貳年捌月，未扣案│
│    │        │53分許      │口            │，與曾翔愷所持用之「│        │        │販毒所得財物新臺│
│    │        │            │              │0000000000」門號聯絡│        │        │幣肆佰伍拾元及扣│
│    │        │            │              │，約定見面事宜後，被│        │        │案行動電話壹支（│
│    │        │            │              │告騎乘機車前往交易地│        │        │序號：三五二○四│
│    │        │            │              │點，並於同日上午11時│        │        │00000000│
│    │        │            │              │53分許到達交易地點後│        │        │八二號，內含行動│
│    │        │            │              │，旋即當面以夾鍊袋包│        │        │電話門號○九三一│
│    │        │            │              │裝之愷他命0.5 公克交│        │        │三三○八一一號晶│
│    │        │            │              │付予曾翔愷，曾翔愷亦│        │        │片卡壹張）均沒收│
│    │        │            │              │當場交付現金450 元。│        │        │，就販毒所得部分│
│    │        │            │              │                    │        │        │，如全部或一部不│
│    │        │            │              │                    │        │        │能沒收時，以其財│
│    │        │            │              │                    │        │        │產抵償之。      │
├──┼────┼──────┼───────┼──────────┼────┼────┼────────┤
│十六│曾翔愷  │99年10月16日│高雄市○○路上│曾翔愷於99年10月16日│愷他命  │400元   │林士堯販賣第三級│
│    │        │晚間6時34分 │「大帑殿」KTV │晚間6 時34分許，以「│0.7公克 │        │毒品，處有期徒刑│
│    │        │許至同日晚間│包廂內        │000000000 」市內電話│        │        │貳年捌月，未扣案│
│    │        │7時51分許   │              │，與被告所持用之「09│        │        │販毒所得財物新臺│
│    │        │            │              │00000000」門號聯絡，│        │        │幣肆佰元及扣案行│
│    │        │            │              │約定見面事宜後，曾翔│        │        │動電話壹支（序號│
│    │        │            │              │愷騎乘機車前往交易地│        │        │：0000000│
│    │        │            │              │點，並於同日晚間7時 │        │        │00000000│
│    │        │            │              │51分許到達交易地點後│        │        │號，內含行動電話│
│    │        │            │              │，被告旋即當面以夾鍊│        │        │門號○九三一三三│
│    │        │            │              │袋包裝之愷他命0.7 公│        │        │○八一一號晶片卡│
│    │        │            │              │克交付予曾翔愷，曾翔│        │        │壹張）均沒收，就│
│    │        │            │              │愷當場交付現金400 元│        │        │販毒所得部分，如│
│    │        │            │              │。                  │        │        │全部或一部不能沒│
│    │        │            │              │                    │        │        │收時，以其財產抵│
│    │        │            │              │                    │        │        │償之。          │
├──┼────┼──────┼───────┼──────────┼────┼────┼────────┤
│十七│曾翔愷  │99年10月19日│高雄市苓雅區武│曾翔愷於99年10月19日│愷他命  │400元   │林士堯販賣第三級│
│    │        │晚間8時12分 │廟路88巷口之  │晚間8 時12分許，以「│0.5公克 │        │毒品，處有期徒刑│
│    │        │許至同日晚間│OK便利商店門前│000000000 」市內電話│        │        │貳年捌月，未扣案│
│    │        │8時31分許   │              │，與被告所持用之「09│        │        │販毒所得財物新臺│
│    │        │            │              │00000000」門號聯絡，│        │        │幣肆佰元及扣案行│
│    │        │            │              │約定見面事宜後，曾翔│        │        │動電話壹支（序號│
│    │        │            │              │愷騎乘機車前往交易地│        │        │：0000000│
│    │        │            │              │點，並於同日晚間8時3│        │        │00000000│
│    │        │            │              │1分許到達交易地點後 │        │        │號，內含行動電話│
│    │        │            │              │，被告旋即當面以夾鍊│        │        │門號○九三一三三│
│    │        │            │              │袋包裝之愷他命0.5 公│        │        │○八一一號晶片卡│
│    │        │            │              │克交付予曾翔愷，曾翔│        │        │壹張）均沒收，就│
│    │        │            │              │愷當場交付現金400 元│        │        │販毒所得部分，如│
│    │        │            │              │。                  │        │        │全部或一部不能沒│
│    │        │            │              │                    │        │        │收時，以其財產抵│
│    │        │            │              │                    │        │        │償之。          │
├──┼────┼──────┼───────┼──────────┼────┼────┼────────┤
│十八│曾翔愷  │99年10月23日│高雄市苓雅區武│曾翔愷於99年10月23日│愷他命  │400元   │林士堯販賣第三級│
│    │        │晚間7時26分 │廟路88巷口之  │晚間7 時26分許，以「│0.5公克 │        │毒品，處有期徒刑│
│    │        │許至同日晚間│OK便利商店門前│000000000 」市內電話│        │        │貳年捌月，未扣案│
│    │        │8時34分許   │              │及其母親所持用之「09│        │        │販毒所得財物新臺│
│    │        │            │              │00000000」門號，與被│        │        │幣肆佰元及扣案行│
│    │        │            │              │告所持用之「00000000│        │        │動電話壹支（序號│
│    │        │            │              │11」門號聯絡，約定見│        │        │：0000000│
│    │        │            │              │面事宜後，曾翔愷騎乘│        │        │00000000│
│    │        │            │              │機車前往交易地點，並│        │        │號，內含行動電話│
│    │        │            │              │於同日晚間8 時34分許│        │        │門號○九三一三三│
│    │        │            │              │到達交易地點後，被告│        │        │○八一一號晶片卡│
│    │        │            │              │旋即當面以夾鍊袋包裝│        │        │壹張）均沒收，就│
│    │        │            │              │之愷他命0.5 公克交付│        │        │販毒所得部分，如│
│    │        │            │              │予曾翔愷，曾翔愷當場│        │        │全部或一部不能沒│
│    │        │            │              │交付現金400 元。    │        │        │收時，以其財產抵│
│    │        │            │              │                    │        │        │償之。          │
├──┼────┼──────┼───────┼──────────┼────┼────┼────────┤
│十九│曾翔愷  │99年11月11日│高雄市○○○路│曾翔愷於99年11月11日│愷他命  │400元   │林士堯販賣第三級│
│    │        │上午11時52分│、裕國街附近之│上午11時52分許，以「│0.5公克 │        │毒品，處有期徒刑│
│    │        │許至同日中午│富祥中古車行門│0000000000」門號，與│        │        │貳年捌月，未扣案│
│    │        │12時54分許  │口            │被告所持用之「093133│        │        │販毒所得財物新臺│
│    │        │            │              │0811」門號聯絡，約定│        │        │幣肆佰元及扣案行│
│    │        │            │              │見面事宜後，被告騎乘│        │        │動電話壹支（序號│
│    │        │            │              │機車前往交易地點，並│        │        │：0000000│
│    │        │            │              │於同日中午12時54分許│        │        │00000000│
│    │        │            │              │到達交易地點後，旋即│        │        │號，內含行動電話│
│    │        │            │              │當面以夾鍊袋包裝之愷│        │        │門號○九三一三三│
│    │        │            │              │他命0.5 公克交付予曾│        │        │○八一一號晶片卡│
│    │        │            │              │翔愷，曾翔愷亦當場交│        │        │壹張）均沒收，就│
│    │        │            │              │付現金400 元。      │        │        │販毒所得部分，如│
│    │        │            │              │                    │        │        │全部或一部不能沒│
│    │        │            │              │                    │        │        │收時，以其財產抵│
│    │        │            │              │                    │        │        │償之。          │
├──┼────┼──────┼───────┼──────────┼────┼────┼────────┤
│二十│謝濱紘  │99年9月26日 │高雄市○○路、│被告於99年9月26日晚 │愷他命  │2,000元 │林士堯販賣第三級│
│    │        │晚間9時45分 │大順路附近之好│間9時45分許，以其所 │3.5公克 │        │毒品，處有期徒刑│
│    │        │許至同日晚間│樂迪KTV前     │持用之「0000000000」│        │        │年，未扣案販毒│
│    │        │10時9分許   │              │門號，與謝濱紘所持用│        │        │所得財物新臺幣貳│
│    │        │            │              │之以「0000000000」門│        │        │仟元及扣案行動電│
│    │        │            │              │號聯絡，約定見面事宜│        │        │話壹支（序號：三│
│    │        │            │              │後，謝濱紘騎乘機車前│        │        │00000000│
│    │        │            │              │往交易地點，並於同日│        │        │三九二五八二號，│
│    │        │            │              │晚間10時9 分許到達交│        │        │內含行動電話門號│
│    │        │            │              │易地點後，被告旋即當│        │        │00000000│
│    │        │            │              │面以夾鍊袋包裝之愷他│        │        │一一號晶片卡壹張│
│    │        │            │              │命3.5 公克交付予謝濱│        │        │）均沒收，就販毒│
│    │        │            │              │紘，謝濱紘亦當場交付│        │        │所得部分，如全部│
│    │        │            │              │現金2000元。        │        │        │或一部不能沒收時│
│    │        │            │              │                    │        │        │，以其財產抵償之│
│    │        │            │              │                    │        │        │。              │
├──┼────┼──────┼───────┼──────────┼────┼────┼────────┤
│二一│謝濱紘  │99年9月28日 │高雄市苓雅區武│被告於99年9月28日下 │愷他命  │2,000元 │林士堯販賣第三級│
│    │        │下午2時22分 │廟路88巷14號  │午2時22分許，以其所 │3.5公克 │        │毒品，處有期徒刑│
│    │        │許至下午3時5│              │持用之「0000000000」│        │        │年，未扣案販毒│
│    │        │分許        │              │門號，與謝濱紘所持用│        │        │所得財物新臺幣貳│
│    │        │            │              │之「0000000000」門號│        │        │仟元及扣案行動電│
│    │        │            │              │聯絡，約定見面事宜後│        │        │話壹支（序號：三│
│    │        │            │              │，謝濱紘騎乘機車前往│        │        │00000000│
│    │        │            │              │交易地點，並於同日下│        │        │三九二五八二號，│
│    │        │            │              │午3 時5 分許到達交易│        │        │內含行動電話門號│
│    │        │            │              │地點後，被告旋即當面│        │        │00000000│
│    │        │            │              │以夾鍊袋包裝之愷他命│        │        │一一號晶片卡壹張│
│    │        │            │              │3.5 公克交付予謝濱紘│        │        │）均沒收，就販毒│
│    │        │            │              │，謝濱紘亦當場交付現│        │        │所得部分，如全部│
│    │        │            │              │金2000元。          │        │        │或一部不能沒收時│
│    │        │            │              │                    │        │        │，以其財產抵償之│
│    │        │            │              │                    │        │        │。              │
├──┼────┼──────┼───────┼──────────┼────┼────┼────────┤
│二二│謝濱紘  │99年10月16日│高雄市○○路「│謝濱紘於99年10月16日│愷他命  │尚未取得│林士堯販賣第三級│
│    │        │晚間10時17分│大帑殿」KTV斜 │晚間10時17分許，以「│0.5公克 │買賣毒品│毒品，處有期徒刑│
│    │        │許至同日晚間│對面之巷口    │0000000000」門號，與│        │價金    │貳年柒月，扣案行│
│    │        │10時33分許  │              │被告所持用之「093133│        │        │動電話壹支（序號│
│    │        │            │              │0811」門號聯絡，約定│        │        │：0000000│
│    │        │            │              │見面事宜後，謝濱紘走│        │        │00000000│
│    │        │            │              │路前往交易地點，並於│        │        │號，內含行動電話│
│    │        │            │              │同日晚間10 時33 分許│        │        │門號○九三一三三│
│    │        │            │              │到達交易地點後，被告│        │        │○八一一號晶片卡│
│    │        │            │              │旋即當面以夾鍊袋包裝│        │        │壹張）沒收。    │
│    │        │            │              │之愷他命0.5 公克交付│        │        │                │
│    │        │            │              │予謝濱紘，謝濱紘於該│        │        │                │
│    │        │            │              │次交易賒帳350元。   │        │        │                │
│    │        │            │              │                    │        │        │                │
│    │        │            │              │                    │        │        │                │
│    │        │            │              │                    │        │        │                │
├──┼────┼──────┼───────┼──────────┼────┼────┼────────┤
│二三│謝濱紘  │99年10月26日│高雄市苓雅區武│謝濱紘於99年10月26日│愷他命  │400元   │林士堯販賣第三級│
│    │        │下午6時40分 │廟路88巷14號  │下午6 時40分許，以「│0.5公克 │        │毒品，處有期徒刑│
│    │        │許至同日下午│              │0000000000」門號，與│        │        │貳年捌月，未扣案│
│    │        │6時58分許   │              │被告所持用之「093133│        │        │販毒所得財物新臺│
│    │        │            │              │0811」門號聯絡，約定│        │        │幣肆佰元及扣案行│
│    │        │            │              │見面事宜後，謝濱紘騎│        │        │動電話壹支（序號│
│    │        │            │              │乘機車前往交易地點，│        │        │：0000000│
│    │        │            │              │並於同日下午6 時58分│        │        │00000000│
│    │        │            │              │許到達交易地點後，被│        │        │號，內含行動電話│
│    │        │            │              │告旋即當面以夾鍊袋包│        │        │門號○九三一三三│
│    │        │            │              │裝之愷他命0.5 公克交│        │        │○八一一號晶片卡│
│    │        │            │              │付予謝濱紘，謝濱紘當│        │        │壹張）均沒收，就│
│    │        │            │              │場交付現金400 元。  │        │        │販毒所得部分，如│
│    │        │            │              │                    │        │        │全部或一部不能沒│
│    │        │            │              │                    │        │        │收時，以其財產抵│
│    │        │            │              │                    │        │        │償之。          │
├──┼────┼──────┼───────┼──────────┼────┼────┼────────┤
│二四│謝濱紘  │99年11月4日 │高雄市苓雅區武│謝濱紘於99年11月4日 │愷他命  │尚未取得│林士堯販賣第三級│
│    │        │下午6時14分 │廟路88巷口之OK│下午6 時14分許，以「│0.5公克 │買賣毒品│毒品，處有期徒刑│
│    │        │許          │便利商店門口  │0000000000」門號，與│        │價金    │貳年柒月，扣案行│
│    │        │            │              │被告所持用之「093133│        │        │動電話壹支（序號│
│    │        │            │              │0811」門號聯絡，約定│        │        │：0000000│
│    │        │            │              │見面事宜後，謝濱紘騎│        │        │00000000│
│    │        │            │              │乘機車前往交易地點，│        │        │號，內含行動電話│
│    │        │            │              │並於到達交易地點後，│        │        │門號○九三一三三│
│    │        │            │              │被告旋即當面以夾鍊袋│        │        │○八一一號晶片卡│
│    │        │            │              │包裝之愷他命0. 5公克│        │        │壹張）沒收。    │
│    │        │            │              │交付予謝濱紘，謝濱紘│        │        │                │
│    │        │            │              │於該次交易賒帳300 元│        │        │                │
│    │        │            │              │。                  │        │        │                │
│    │        │            │              │                    │        │        │                │
│    │        │            │              │                    │        │        │                │
│    │        │            │              │                    │        │        │                │
└──┴────┴──────┴───────┴──────────┴────┴────┴────────┘